臺灣高等法院刑事判決　　　　　　　　 96年度上易字第698號
上　訴　人
即　被　告　丙○○
選任辯護人　林復宏律師
　　　　　　林紹源律師
上列上訴人因竊盜案件，不服臺灣臺北地方法院95年度易字第28
93號，中華民國96年2月9日第一審判決（起訴案號：臺灣臺北地
方法院檢察署95年度偵字第24411 號），提起上訴，本院判決如
下：
    主  文
上訴駁回。
    事  實
一、丙○○曾於民國八十四年間犯竊盜罪，經原審法院八十四年
    度易字第三三四○號判決判處有期徒刑六月，緩刑三年確定
    ；及於八十八年間犯竊盜罪，經臺灣桃園地方法院八十八年
    度易字第二三七七號判決判處有期徒刑六月確定，於八十九
    年八月十四日執行完畢；及涉嫌於九十五年九月八日犯竊盜
    案件，經臺灣臺北地方法院檢察署檢察官九十五年度偵字第
    二○七一四號案件提起公訴（經原審法院於九十六年一月十
    九日以九十五年度易字第二四○四號判決有罪）（以上未構
    成累犯）。詎丙○○不思警惕，於九十五年十月二十二日下
    午二時許，至臺北市○○○路九十七號「車麗屋汽車百貨公
    司」消費時，見該店內販售有價值不斐之衛星導航系統（價
    值新臺幣一萬八千八百元），竟意圖為自己不法之所有，先
    將衛星導航系統一臺由原門口明顯處挪移至中段椅套區，嗣
    離開該店十分鐘後再折返，於同日下午二時五十餘分許，趁
    店員不注意之際，徒手竊取該衛星導航系統，並以廣告ＤＭ
    覆蓋在所竊取之物品上加以掩飾後，未結帳即逕行離去該店
    ，嗣經車麗屋汽車百貨公司店員調閱監視錄影帶後，報警循
    線查獲。
二、案經臺北市政府警察局中山分局報告臺灣臺北地方法院檢察
    署檢察官偵查起訴。
    理  由
一、本件當事人對於本案認定事實所引用之證據資料，於審理期
    日調查證據時陳明同意引用為本案證據（見原審九十六年一
    月十一日審理筆錄），審酌該等言詞供述及書面作成時之情
    況認為適當，依刑事訴訟法第一百五十九條之五之規定，有
    證據能力。
二、訊據被告固坦承有於前揭時間到車麗屋汽車百貨公司之事實
    ，惟矢口否認有何竊盜犯行，辯稱：當天下午伊兩次進出車
    麗屋汽車百貨公司，第一次是去買汽車打蠟用品，當時伊有
    拿起衛星導航系統，並拿在手上四處逛看，後因仍在考慮中
    ，故把物品放在其他展示架上，只有買汽車打蠟用品後結帳
    離去，後來伊再經過那店，伊想買汽車靠墊，但後來看一看
    沒有買就離開，伊並沒有未結帳就取走東西；伊待在那裡的
    時間蠻長，如果店家認為伊有偷竊行為，為什麼不當場查清
    楚，衛星導航的東西不小，如果伊未經結帳就徒手將東西拿
    走，店家不可能沒有看到云云。
三、本院查：
(一)、關於本件車麗屋汽車百貨公司所有之衛星導航系統失竊經
      過，證人即告訴代理人乙○於審理中具結證稱：伊是車麗
      屋汽車百貨公司之門市主任，案發當天伊有在現場；被告
      第一次來店裡時，將原來放在門口明顯處的衛星導航系統
      ，移到中段的椅套區域，原來位置與後來位置大約距離十
      五公尺，被告有買東西結帳後離開，後來又再回來店裡，
      依監視器看到的狀況，被告回到他放衛星導航系統的地方
      ，把衛星導航系統取走；被告第一次在店裡大約待半小時
      ，第二次大約待十分鐘，第二次大概二點五十分左右進來
      ，大概三點離開店裡，第一次結帳出去與第二次來店裡時
      間相差約十分鐘；被告第二次來店裡時，畫面只看到被告
      拿起東西往店的另一個方向走，那個方向剛好沒有監視錄
      影器，所以就沒有畫面，店裡結帳櫃台出入口的監視畫面
      也沒有保留，門口監視器只有拍到被告背包包，與一般書
      包一樣大小；被告第二次離開五分鐘後，伊等就發現這台
      機器不見了，就調監視錄影帶來看，因為店裡的監視系統
      如果倒帶要經過半小時，所以店員先出去確認被告車號；
      當天店裡並沒有賣出與同款衛星導航系統等語（見原審九
      十六年一月二十三日審理筆錄）；
(二)、原審當庭勘驗車麗屋汽車百貨公司之監視錄影畫面結果，
      顯示：「... 九十五年十月二十二日，十四時五十七分十
      秒：戴棒球帽男子斜背一個黑色書包型的包包於五十七分
      十秒出現在畫面下方，手上拿著ＤＭ。十四時五十七分十
      二秒：該男子消失在畫面上。十四時五十七分三十三秒：
      戴棒球帽男子又出現在畫面下方。十四時五十七分三十九
      秒：戴棒球帽男子走到畫面中間的貨品區，手上拿著ＤＭ
      。十四時五十七分四十一秒：戴棒球帽男子身體靠近商品
      架，手放在商品架上的中間層板位置。十四時五十七分四
      十八秒：戴棒球帽男子雙手拿一個盒子（盒子邊緣有橘色
      的邊），身體稍離開商品架。十四時五十七分四十九秒：
      戴棒球帽男子走向畫面下方，該男子手上東西上方有ＤＭ
      。十四時五十七分五十秒：戴棒球帽男子消失在畫面。
      ... 」，有原審勘驗筆錄及監視錄影帶翻拍相片（見原審
      卷第二一頁、偵查卷第一九至四二頁）附卷可稽，而被告
      亦自承上述畫面中戴棒球帽男子為其本人，及其於九十五
      年十月二十二日十四時五十七分四十八秒監視錄影畫面中
      所拿取之物品為衛星導航系統等情無訛（見原審九十六年
      一月二十三日審理筆錄）；
(三)、依上開證人證述及監視錄影畫面可知：被告先在車麗屋汽
      車百貨公司內，將本案失竊之衛星導航系統從原靠近店門
      口之明顯位置挪移至不明顯位置，嗣至新置放位置取走外
      盒包裝側邊為橘色之衛星導航系統時，復以廣告ＤＭ覆蓋
      其上，又於被告離去車麗屋汽車百貨公司五分鐘後，該公
      司隨即發現衛星導航系統失竊，且案發當日車麗屋汽車百
      貨公司並未售出與失竊衛星導航系統同款商品等情。由被
      告將失竊物品挪移遠離店內之明顯位置、刻意以廣告ＤＭ
      掩蓋物品之舉動，及被告離去車麗屋汽車百貨公司與發現
      物品失竊時間之密接，堪認被告係為免引人注意及方便下
      手行竊，而先行挪移衛星導航系統之位置，於竊取後旋以
      廣告ＤＭ覆蓋掩飾，被告確為本件行竊車麗屋汽車百貨公
      司衛星導航系統之人甚明。
(四)、被告辯稱：車麗屋汽車百貨公司不可能沒有發現伊未結帳
      即取走物品，為何不當場查明云云。查證人即告訴代理人
      乙○於審理中提出與失竊之衛星導航系統同款商品，經本
      院當庭勘驗外盒尺寸及包裝，其長為二二點五公分，寬為
      二○點八公分，高為七點三公分，外盒包裝側邊為橘色等
      情，有本院勘驗筆錄及衛星導航系統外盒包裝相片（見原
      審卷第二○頁、二六頁）在卷可按，該失竊物品之外形並
      非甚大，且如前述被告下手行竊後旋以廣告ＤＭ覆蓋掩飾
      ，於進入車麗屋汽車百貨公司時復背有書包型之包包，則
      車麗屋汽車百貨公司店員或因疏忽未注意被告所拿取之物
      品、或因被告已將所竊得之物放入隨身背包中，而未能立
      即發現物品失竊，並無違反常情之處，被告此抗辯，不足
      推翻本院前述認定。
(五)、綜上，本件被告犯罪事證明確，應依法論科。
(六)、被告辯護人聲請傳訊甲○○，本院認事證已明確，故不再
      傳訊。
三、原審核被告所為，係犯刑法第三百二十條第一項之竊盜罪。
    爰審酌被告正值青壯年，不思循合法途徑獲取財物，竟貪圖
    慾便而竊取他人財物，實無足取，又被告前曾於八十四年間
    犯竊盜罪，經原審八十四年度易字第三三四○號判決判處有
    期徒刑六月，緩刑三年確定，及於八十八年間犯竊盜罪，經
    臺灣桃園地方法院八十八年度易字第二三七七號判決判處有
    期徒刑六月確定，於八十九年八月十四日執行完畢，再涉嫌
    於九十五年九月八日犯竊盜案件，經臺灣臺北地方法院檢察
    署檢察官九十五年度偵字第二○七一四號案件提起公訴（經
    原審九十五年度易字第二四○四號案件於九十六年一月十九
    日判決有罪）等情，有臺灣高等法院被告前案紀錄表在卷可
    參，被告素行顯然不佳，且於犯罪後矢口否認犯罪，飾詞狡
    辯，無悔意，物品亦未返還被害人，暨被告犯罪之動機、目
    的、手段、生活狀況、品行、智識程度、犯罪所生之危害等
    一切情狀，據上論斷，依刑法第三百二十條第一項，刑法施
    行法第一條之一，判決丙○○竊盜，處有期徒刑柒月。其認
    事用法，核無違誤。被告上訴指摘原判決不當，為無理由，
    應予駁回。
據上論斷，應依刑事訴訟法第368 條，判決如主文。
本案經檢察官郭啟東到庭執行職務。
中　　華　　民　　國　　96　　年　　6　　月　　14　　日
　　　　　　　　　刑事第八庭審判長法　官 鄭文肅
　　　　　　　　　　　　　　　    法　官 蔡光治
　　　　　 　 　　　　　　　　　　法　官 陳貽男
以上正本證明與原本無異。
不得上訴。
                                  書記官 王泰元
中　　華　　民　　國　　96　　年　　6 　　月　　14　　日
附錄：本案論罪科刑法條全文
中華民國刑法第320條
（普通竊盜罪、竊佔罪）
意圖為自己或第三人不法之所有，而竊取他人之動產者，為竊盜
罪，處5年以下有期徒刑、拘役或5百元以下罰金。
意圖為自己或第三人不法之利益，而竊佔他人之不動產者，依前
項之規定處斷。
前二項之未遂犯罰之。
